臺灣屏東地方法院刑事判決　　　　　　 100年度交訴字第49號
公　訴　人　臺灣屏東地方法院檢察署檢察官
被　　　告　賴國華
上列被告因公共危險等案件，經檢察官提起公訴（100年度偵字
第3133號），本院合議庭裁定由受命法官獨任進行簡式審判程序
，判決如下：
    主  文
賴國華犯不能安全駕駛動力交通工具罪，處有期徒刑參月；又犯
過失致人於死罪，處有期徒刑壹年貳月。應執行有期徒刑壹年貳
月。
    事  實
一、賴國華於民國100 年2 月6 日12時許，在其友人位於高雄市
    ○○路某處飲用酒類後，明知飲酒後已不能安全駕駛動力交
    通工具，且飲用酒類或其他類似物後，其吐氣所含酒精濃度
    超過每公升○‧二五毫克以上，不得駕車，竟仍駕駛車牌號
    碼TN-3690 號自小客車返回其位於屏東縣萬巒鄉○○路58-1
    號住處，嗣於同日18時48分許，自高雄市由北往南方向行駛
    至屏東縣潮州鎮台一線414.7 公里處與通潮路交岔路口時，
    本應注意汽車行駛至交岔路口，轉彎車應讓直行車先行，及
    注意車前狀況，並隨時採取必要之安全措施等規定，而以當
    時之天候晴，夜間自然光線，柏油路面乾燥、無缺陷、無障
    礙物、視距良好，客觀上並無不能注意之情事，竟疏未注意
    及此，貿然左轉進入通潮路時，適有陳致穎騎乘車號QM-07
    號大型重型機器腳踏車附載配偶鄭婉貞沿台一線由南往北方
    向駛至通潮路口，導致兩車在該路口均避煞不及而發生碰撞
    ，陳致穎、鄭婉貞均因人車倒地受有臚內出血之傷害，嗣分
    別送往屏東縣潮州鎮安泰醫院及屏東縣東港鎮安泰醫院急救
    ，因到院時均無心跳呼吸而分別於100 年2 月6 日19時35分
    及同日18時48分死亡。賴國華肇事後，旋透過路人打電話報
    警，並留在現場等候，在犯罪未經有偵查權之機關或公務員
    發覺以前，向據報前往之屏東縣政府警察局潮州分局交通小
    隊車禍處理小組員警坦承其為肇事人，自首及願接受裁判，
    並經警於同日19時17分對賴國華施以呼氣酒精濃度測試，測
    得其呼氣酒精濃度值高達每公升0.69毫克，始悉上情。
二、案經陳明正、盧貞如、鄭明高及李寶環訴由屏東縣政府警察
    局潮州分局報告屏東地方法院檢察署檢察官及自動檢舉偵查
    起訴。
    理  由
一、本件被告賴國華所犯為死刑、無期徒刑或最輕本刑為3年以
    上有期徒刑以外之罪，其於準備程序中就被訴事實為有罪之
    陳述，經法官告知簡式審判程序之旨，並聽取公訴人及被告
    之意見後，依刑事訴訟法第273條之1第1項規定，裁定由受
    命法官獨任進行簡式審判程序。
二、上開犯罪事實，業據被告於本院審理時坦承不諱，過失致人
    於死部分，核與處理編號10002QQ000157 號道路交通事故現
    場圖、處理編號10002QQ000157 號道路交通事故調查報告表
     (一)(二) 、測試時間100 年2 月6 日20時3 分之刑法第
    185 條之3 案件測試觀察紀錄表、序號017085號酒精測定紀
    錄表、臺灣屏東地方法院檢察署100 年度相字第99號相驗報
    告書、安泰醫療社團法人潮州安泰醫院乙診字第100020125
    號診斷證明書、安泰醫療法人安泰醫院000000000000號診斷
    證明書、高雄地方法院檢察署100 年度相字第232 號卷附現
    場照片37張及被害人2 人之相驗屍體證明書在卷所示之情形
    相符，而不能安全駕駛動力交通工具部分，則有上開刑法第
    185 條之3 案件測試觀察紀錄表、酒精測定紀錄表可資佐證
    ，足認被告上開自白核與事實相符，是本件事證明確，被告
    上開犯行，均堪認定。
三、核被告所為，係犯刑法第185條之3不能安全駕駛動力交通工
    具罪、同法第276條第1項之過失致人於死罪。被告以一過失
    駕駛行為同時造成被害人陳致穎、鄭婉貞死亡，為想像競合
    ，以一罪論；又其所犯上開2 罪，犯意各別，行為互殊，應
    予分論併罰。另被告酒醉駕車，因而致人死亡，應依道路交
    通管理處罰條例第86條第1 項之規定，就過失致人於死罪之
    部分，加重其刑。惟被告於案發後留在現場等候，在犯過失
    致人於死罪未經有偵查權之機關或公務員發覺以前，向據報
    前往之屏東縣政府警察局潮州分局交通小隊車禍處理小組員
    警坦承其為肇事人，並接受裁判，為被告於100 年2 月7 日
    檢察官為相驗訊問時供承明確（參臺灣高雄地方法院100 年
    度相字第232 、233 號訊問筆錄），符合自首之要件，應依
    刑法第62條減輕其刑。因被告有二種以上刑之加重或減輕，
    爰依刑法第71條第1 項規定，先加後減之。爰審酌被告於酒
    後已不能安全駕駛，猶率爾駕車上路，並因疏未注意車前狀
    況，及禮讓直行車而肇事致被害人2 人均死亡，造成被害人
    家屬難以彌補之傷痛，更導致被害人於本案發生時未足2 歲
    之女兒從此與父母天人永隔，且被告迄今仍未與鄭婉貞之父
    母即鄭明高、李寶環達成和解，惟念其素無經法院判決有期
    徒刑之前科，有台灣高等法院被告前案紀錄表（見本院卷第
    5 頁）在卷可查，素行良好，復參酌其與告訴人即被害人陳
    致穎之父母陳明正、盧貞如及告訴人即被害人之女兒陳逸芸
    已達成和解，及陳明正、盧貞如當庭表示諒宥之意，犯後態
    度良好，高中畢業、從事保險業等其他一切情狀，分別量處
    如主文所示之刑，並定其應執行刑，以示懲儆。
據上論斷，應依刑事訴訟法第273條之1第1項、第284條之1，道
路交通管理處罰條例第86條第1 項，刑法第185 條之3 、第276
條第1 項、第55條、第62條、第51條第5 款，判決如主文。
本案經檢察官許英輝到庭執行職務。
中    華    民    國    100    年    10   月    13    日
                  刑事第四庭   法  官   潘怡珍
附錄本件論罪科刑法條：
刑法第185條之3、刑法第276條第1項
以上正本證明與原本無異。
如不服本判決應於收受判決後10日內向本院提出上訴書狀，並
應敘述具體理由；其未敘述上訴理由者，應於上訴期間屆滿後
20日內向本院補提理由書（均須按他造當事人之人數附繕本）
「切勿逕送上級法院」。
中    華    民    國  100     年    10    月    13    日
                                書記官  黃麗燕